臺灣高等法院高雄分院刑事判決　　　　99年度上易字第1234號
上　訴　人
即　被　告　陳南圻
選任辯護人　周元培律師
　　　　　　周村來律師
上列上訴人因業務侵占案件，不服臺灣高雄地方法院99年度易字
第21號中華民國99年11月4 日第一審判決（起訴案號：臺灣地方
法院檢察署98年度調偵字第264 號），起上訴，本院判決如下：
     主  文
原判決撤銷。
陳南圻無罪。
     理  由
一、公訴意旨略以：被告陳南圻受雇於獨資商號丹寧基調坊負責
    人洪志福，在該商號位於高雄市新興區○○○路337 號之店
    面擔任總經理，綜理店內事務及收取客戶帳款。詎其於民國
    （下同）97年7 月間，得知洪志福將不再聘雇後，竟意圖為
    自己不法之所有，將收自如附表所示之李成方、劉進華等客
    戶之貨款共計新臺幣（下同）45萬元，易持有為所有而悉數
    侵吞入己。嗣因陳南圻於97年7 月21日傳送簡訊予丹寧基調
    坊會計何亭儀，何亭儀轉知洪志福，始查知上情。因認被告
    涉犯刑法第336條第2項業務侵占罪嫌等語。
二、按犯罪事實應依證據認定，無證據不得認定犯罪事實；不能
    證明被告犯罪者，應諭知無罪之判決，刑事訴訟法第154 條
    第2 項、第301 條第1 項分別定有明文。又事實之認定，應
    憑證據，如未能發現相當證據，或證據不足以證明，自不能
    以推測或擬制之方法，為裁判基礎；且認定不利於被告之事
    實須依積極證據，苟積極證據不足為不利於被告事實之認定
    時，即應為有利於被告之認定；另認定犯罪事實所憑之證據
    ，雖不以直接證據為限，間接證據亦包括在內，然而無論直
    接證據或間接證據，其為訴訟上之證明，須於通常一般之人
    均不致有所懷疑，而得確信其為真實之程度者，始得據為有
    罪之認定，倘其證明尚未達到此一程度，而有合理之懷疑存
    在而無從使事實審法院得有罪之確信時，即應由法院為諭知
    被告無罪之判決（最高法院40年度台上字第86號、30年度台
    上字第816 號、76年度台上字第4986號判例意旨參照）。
三、證據能力之論述：
(一)、被告以外之人於偵查中向檢察官所為之陳述，除顯有不可信
    之情況者外，得為證據；被告以外之人於審判外之陳述，雖
    不符前四條之規定，而經當事人於審判程序同意作為證據，
    法院審酌該言詞陳述或書面陳述作成時之情況，認為適當者
    ，亦得為證據。當事人、代理人或辯護人於法院調查證據時
    ，知有第159 條第1 項不得為證據之情形，而未於言詞辯論
    終結前聲明異議者，視為有前項之同意，刑事訴訟法第159
    條之1 第2 項、第159 條之5 固分別定有明文。惟按證人依
    法應具結而未具結者，其證言不得作為證據，刑事訴訟法第
    186 條第1 項前段、第158 條之3 分別定有明文。此一規定
    係以證人依法應使其具結，以擔保證言係據實陳述。若違背
    該等具結之規定，未令證人於供前或供後具結，該等證言因
    欠缺程序方面之法定要件，即難認為係合法之證據資料，故
    不得作為證據。至於當事人有無爭執其證據能力，均非所問
    。此與刑事訴訟法第159 條之5 所定：「被告以外之人於審
    判外之陳述，雖不符前四條之規定，而經當事人於審判程序
    同意作為證據，法院審酌該言詞陳述或書面陳述作成時之情
    況，認為適當者，亦得為證據」、「當事人、代理人或辯護
    人於法院調查證據時，知有第159 條第1 項不得為證據之情
    形，而未於言詞辯論終結前聲明異議者，視為有前項之同意
    。」之情形尚有不同（最高法院98年度台上字第3672號判決
    參照，97年度台上字第4096號判決亦同此旨），簡言之，刑
    事訴訟法第159 條之2 及159 條之5 乃傳聞法則例外之規定
    ，與同法第158 條之3 對於證人應具結之要求，係屬不同層
    次之問題，證人於檢察官偵訊時所為證述，倘未依法具結，
    縱經當事人同意作為證據，亦不因此補正該陳述未經具結之
    瑕疵，仍不得作為認定被告有罪之證據。本件證人梁文斌、
    陳雅舒、何亭儀、陳憲章、蔡欣霖等人，於檢察官偵訊時所
    為之陳述，均係檢察官以證人身份轉喚到庭作證，然供前、
    供後均未具結，揆諸上開說明，自均不得作為認定被告有罪
    之證據。
(二)、按犯罪事實應依證據認定之，無證據不得認定犯罪事實；又
    有罪之判決書應於理由內記載認定犯罪事實所憑之證據及其
    認定之理由。刑事訴訟法第154 條第2 項及第310 條第1 款
    分別定有明文。而此所稱「犯罪事實」，係指決定刑罰權存
    否與範圍、須經嚴格證明之事實，並不包括不存在之犯罪構
    成事實。另同法第155 條第2 項復規定：「無證據能力、未
    經合法調查之證據，不得作為判斷之依據。」按之「證據能
    力」係指可供「嚴格證明」使用之資格，則此一「判斷對象
    」，自係指須經嚴格證明之犯罪事實之判斷而言。亦即認定
    犯罪事實所憑之證據，不僅須具有證據能力，且須經合法之
    調查，否則不得作為有罪認定之依據。惟倘法院審理之結果
    ，認被告被訴之犯罪事實並不存在，而應為無罪之諭知時，
    因所援為被告有利之證據並非作為認定犯罪事實之基礎，而
    係作為彈劾檢察官或自訴人所提證據之不具憑信性，其證據
    能力自無須加以嚴格限制。易言之，法院諭知被告無罪之判
    決時，即使是不具證據能力之傳聞證據，亦非不得資為彈劾
    證據使用，以供法院綜合研判形成心證之參考（最高法院98
    年度台上字第5774號要旨），從而，前項證人梁文斌、陳雅
    舒、何亭儀、陳憲章、蔡欣霖等人，於檢察官偵訊時未具結
    所為之陳述，雖不得作為認定被告有罪之證據，惟仍得資為
    無罪判決彈劾檢察官所提證據信憑性之彈劾證據。
(三)、被告以外之人於審判外之言詞或書面陳述，除法律有規定者
    外，不得作為證據，刑事訴訟法第159 條第1 項定有明文。
    又被告以外之人於審判外之陳述，雖不符前四條之規定，而
    經當事人於審判程序同意作為證據，法院審酌該言詞陳述或
    書面陳述作成時之情況，認為適當者，亦得為證據。當事人
    、代理人或辯護人於法院調查證據時，知有第159 條第1 項
    不得為證據之情形，而未於言詞辯論終結前聲明異議者，視
    為有前項之同意，刑事訴訟法第159 條之5 亦有明定。本判
    決以下所引其他言詞或書面之傳聞證據，檢察官、被告及其
    辯護人對其證據能力，於本院準備程序中均表示同意作為證
    據，而於本院調查證據時，亦均知悉有刑事訴訟法第159 條
    第1 項原則上不得作為證據之情形，惟均未於本院言詞辯論
    終結前聲明異議，本院審酌證據資料作成時之情況，並無違
    法不當及證明力明顯過低之瑕疵，且無依法應排除其證據能
    力之情形，認以之作為證據應屬適當，依同法第159 條之5
    之規定，自均有證據能力。
四、訊據被告陳南圻對其受僱擔任丹寧基調坊店內總經理，月薪
    5 萬2 千元，於97年6 月間，得知洪志福將不再聘僱，其向
    如附表所示客戶收取之帳款，其中共計45萬元即未繳回公司
    等情，固均供承在卷，惟堅決否認有何業務侵占之犯行，辯
    稱：伊為丹寧基調坊之合夥人之一，伊與陳雅舒、梁文彬、
    林宗翰為丹寧基調坊之原始出資合夥人，後由洪志福出資受
    讓梁文彬、林宗翰之合夥部分，系爭45萬元是退夥金，取得
    45萬元是依據先前退夥會議之決議等語。公訴意旨認定被告
    有罪，無非係以被告於偵查中之供述、告訴人洪志福之陳述
    、證人梁文斌、陳雅舒、何亭儀、陳憲章等人偵查中之證述
    ，及丹寧基調坊97年5 月份薪資領取簽收單影本、丹寧基調
    坊5 、6 月份應收帳款明細及出貨單影本各1 份、丹寧基調
    坊洪志福陽信銀行鼎力分行帳號0000000000000 之帳戶存摺
    明細表影本，以及被告於7 月21日所傳簡訊畫面相片等證據
    為主要依據。
五、經查：
(一)、被告原為址設高雄市新興區○○○路337 號之獨資商號「丹
    寧基調坊」擔任總經理，月薪5 萬2 千元，並實際參與該店
    之經營、綜理店內事務與收取客戶帳款。其於97年6 月間，
    得知洪志福將不再聘僱，將其執行業務上所持有向如附表所
    示客戶李成方、劉進華等收取帳款，扣除附表所列計算式金
    額後共計45萬元未交回該店，並於97年7 月21日傳送行動電
    話簡訊予丹寧基調坊會計何亭儀告以匯款事宜等情，為被告
    所不爭執，並經證人洪志福、何亭儀證述明確，復有高雄市
    政府經濟發展局98年4 月22日高市府經二公字第0980050640
    0 號函暨檢附丹寧基調坊商業登記抄本影本1 份、被告於97
    年7 月21日傳送予何亭儀之簡訊翻拍照片3 張、被告提出陽
    信銀行存款送款單影本1 紙、告訴人提出丹寧基調坊97年5
    月份薪資領取簽收單影本1 紙、丹寧基調坊5 、6 月份應收
    帳款明細及出貨單影本各1 份、丹寧基調坊洪志福陽信銀行
    鼎力分行帳號0000000000000 之帳戶存摺明細表影本等在卷
    可稽（偵一卷第4-37頁、第39頁、偵二卷第6 頁、第73頁、
    第78頁）。是此部分之事實，堪信為真實。
(二)、按意圖為自己或第三人不法之所有，而侵占業務上所持有之
    他人之物者，成立業務侵占罪，刑法第336 條第2 項、第33
    5 條第1 項定有明文可參。被告將其業務上收取之客戶貨款
    ，其中45萬元拒未交還丹寧基調坊洪志福之事實，固已認定
    如前。惟仍應審認其有無為自己或第三人不法所有之意圖，
    始得認定其是否成立本件業務侵占罪。本件首應辨明者，即
    被告陳南圻是否為丹寧基調坊之原始合夥人之一，以及告訴
    人洪志福出資受讓範圍是否包括被告或陳雅舒之合夥部分。
    經查：(1)丹寧基調坊係獨資商號，設立於96年9 月19日，設
    立時負責人陳雅舒，至97年2 月22日，負責人變更登記為洪
    志福，此固有高雄市政府營利事業登記證影本、高雄市政府
    營利事業統一發證變更登記申請書在卷可按（建設局卷第12
    頁、第2 頁），而堪認定。惟尚難僅以上開登記資料即逕認
    定自97年2 月2 日起，丹寧基調坊除洪志福外，別無其他出
    資人，對於該公司內部出資關係，仍需探究其他相關事證，
    以為論斷。(2)告訴人洪志福於97年12月8 日偵訊中先陳稱：
    丹寧基調坊本來是有限公司，後來才成立丹寧基調坊，當時
    負責人是陳雅舒，我們認識時，陳南圻負責該店，我都是與
    他聯絡，本來是陳憲章要買，但他很忙沒有辦法管，所以是
    陳憲章出錢讓我來做，陳憲章是金主，店由我負責，我們接
    下陳雅舒的店，是給陳雅舒一筆錢，她與陳南圻退出，已經
    沒有股權的問題，我向陳憲章借資完全頂下該店獨資經營（
    偵一卷第54-57 頁），後於98年4 月20日偵訊時改稱：我們
    沒有直接退款給陳雅舒與被告，因為陳雅舒是人頭，被告說
    梁文斌是出資最大，要我們把錢退給梁文斌即可，簽約是我
    與被告談，但匯款是給梁文斌沒錯，後來我就變更登記為獨
    資經營等語（偵二卷第48-49 頁），可見告訴人洪志福並未
    否認被告或陳雅舒亦為丹寧基調坊之原始共同出資人。再參
    以證人陳雅舒於偵訊時證稱：無論是有限公司或基調坊的成
    立到退夥，都是由被告負責洽談，梁文斌與林宗翰退出、陳
    憲章他們加入時，我是負責人，後來改成洪志福，我沒有參
    與退夥的事情，一切都是被告轉知給我，錢也是被告陸續收
    的貨款再給我等語（偵二卷第47-48 頁）；證人梁文斌於偵
    訊時證稱：基調坊的事，我退出之後就不知道了，我退出時
    有收到匯款100 多萬元，當初被告與陳雅舒是一起出資，登
    記陳雅舒為負責人，但我與林宗翰實際上出資較多，後來我
    與林宗翰是算我們自己的退資，我沒有代表全部退資等語（
    偵二卷第48-49 頁）。而陳雅舒於本院審理中亦證稱：丹寧
    基調有限公司股東之前為伊、陳南圻、梁文斌、林宗翰，後
    來的丹寧基調坊則是伊和陳南圻、陳憲章，後來伊與陳南圻
    退股了，退股事宜伊全權交由陳南圻處理，伊與陳南圻係男
    女朋友，伊當初有實際出資，第一次先拿15萬元，後來還有
    拿，金額記不清楚了，陳南圻也有出資，多少金額伊忘記了
    等語（本院卷第58-60 頁）；關於被告與陳雅舒之出資是否
    已退還一節，如上所述，告訴人先指稱：我們接下陳雅舒的
    店，是給陳雅舒一筆錢，她與陳南圻退出；後又改稱：伊沒
    有直接退款給陳雅舒與被告，因為陳雅舒是人頭，被告說梁
    文斌是出資最大，要我們把錢退給梁文斌即可，簽約是我與
    被告談，但匯款是給梁文斌沒錯等語，前後所述歧異甚大，
    參諸上開證人梁文斌之證詞，告訴人並未退還被告及陳雅舒
    之出資，應已明確。綜上，洪志福出資參予經營丹寧基調坊
    之前，被告與陳雅舒、梁文斌、林宗翰為共同出資人，嗣洪
    志福出資時，將梁文斌、林宗翰出資部分退還予梁文斌，而
    被告與陳雅舒之出資並未退還，彼等仍係共同出資人等事實
    ，應堪認定。
(三)、按稱合夥者，謂2 人以上互約出資以經營共同事業之契約。
    前項出資，得為金錢或其他財產權，或以勞務、信用或其他
    利益代之，民法第667 條定有明文。次按稱隱名合夥者，謂
    當事人約定，一方對於他方所經營之事業出資，而分受其營
    業所生之利益，及分擔其所生損失之契約；隱名合夥人之出
    資，其財產權移屬於出名營業人，民法第700 條、第702 條
    亦有明文。本件被告及其女友先前即為丹寧基調房之共同出
    資人之一，洪志福參予出資後，負責人雖變更為洪志福，然
    被告仍任該店總經理，已如前述，而證人即97年間在丹寧基
    調坊擔任服務生之劉秀慈亦於本院審理中結稱：伊任職期間
    ，被告係店長或總經理，掌管該店，伊知道被告是該店股東
    ，97年6 月間被告就沒到店內工作，公司有宣佈被告已不在
    該店任職，與該店已無關係等語（本院卷第60、61頁），自
    非得僅以丹寧基調坊登記為洪志福獨資，即逕認被告與洪志
    福係隱名合夥關係（最高法院70年度台上字第1368號判決意
    旨參照）。從而，被告究係與洪志福互約出資以經營共同事
    業之合夥契約關係，抑或單純就洪志福經營之獨資商號丹寧
    基調坊出資，而分受利益，分擔損失之隱名合夥關係，尚難
    僅憑卷內證據遽予認定。然按「各合夥人之出資及其他合夥
    財產，為合夥人全體公同共有，非依合夥契約之規定，不得
    任意處分，民法第六百六十八條、第六百七十一條定有明文
    。因之本於合夥契約而持有合夥財產之全部或一部，就持有
    之合夥人而言，其為持有他人（合夥全體）之物，苟無意圖
    為自己或第三人不法所有之犯意，變持有為己有或為合夥全
    體以外之第三人持有，或擅自處分所持有之合夥財產，自不
    生侵占問題，反之，如持有全部或一部合夥財產之合夥人，
    有意圖為自己或第三人不法所有之犯意，而變持有為己有，
    或擅自處分自己持有之合夥財產，仍非不可繩以侵占罪責。
    」（最高法院88年度台非字第312 號判決可資參照），是本
    件被告與洪志福間，無論係合夥關係或隱名合夥關係，被告
    倘係基於為自己或第三人不法所有之意圖，將公同共有之合
    夥財產或隱名合夥之出名營業人所有的財產侵吞入己，均構
    成業務侵占罪；反之，若無法證明被告有為自己或第三人不
    法所有之意圖，則無從成立此罪。
(四)、按刑法上關於財產上之犯罪，所定意圖為自己或第三人不法
    所有之意思條件，即所稱之「不法所有意圖」，固指欠缺適
    法權源，仍圖將財產移入自己實力支配管領下，得為使用、
    收益或處分之情形而言，然該項「不法所有」云者，除係違
    反法律之強制或禁止規定者外；其移入自己實力支配管領之
    意圖，違反公共秩序或善良風俗，以及逾越通常一般之人得
    以容忍之程度者，亦包括在內（94年度台上字第5194號判決
    參照），又他人對行為人負有損害賠償債務，而行為人主觀
    上如係以抵債之意思搶走該他人所有之財物，即難謂上訴人
    有不法所有之意圖應成立搶奪罪（最高法院82年度台上字第
    828 號判決意旨可參）；「被告充任商號經理，銷除自己所
    欠底款，既係出於多數合夥人之同意讓免，不能遽謂其有不
    法所有之意圖。縱上訴人係該號合夥人之一，未得其同意，
    但此項債務免除是否有效，究屬民事關係，要難遽以業務上
    侵占罪相繩」（最高法院上字第84號判例參照）。查被告雖
    辯稱：我退資的事情是在公司開會時決定的，當天有何亭儀
    、洪志福、陳憲章，且何亭儀告訴我只需匯款99,235元回公
    司，會議紀錄現在找不到了云云。惟查：證人何亭儀於偵訊
    時證稱：自96年9 月、10月開始，我在丹寧基調坊一直擔任
    會計工作，洪志福是老闆，我稱呼陳南圻為總經理，關於被
    告發送簡訊一事，是因為老闆說被告要離職了，公司的應收
    款項要被告負責收齊繳回，我收到簡訊後，因為不曉得內容
    是在說什麼，就拿給老闆看，我還說不知道為何被告要傳給
    我，老闆說他會處理等語（偵二卷第102-105 頁）；證人陳
    憲章於偵訊時證稱：丹寧基調坊的事情都是洪志福與被告接
    洽，我想要參加，他們叫我把錢匯過去，但細節我不曉得，
    因為我自己也很忙，後來就算是借錢給洪志福，我不認識、
    也沒有接觸過梁文斌，我沒有印象曾開會或談及被告退資之
    事等語（偵二卷第105-106 頁）。由上開證人之證述，可知
    證人何亭儀、陳憲章對於被告所稱曾開會決議退夥一事，顯
    非知情，而被告又找不到該會議紀錄，再衡諸事理，若果有
    該退夥會議存在，則被告係依該會議結論取得該45萬元，又
    何須再傳簡訊向何亭儀說明計算之方法，綜此，被告所辯有
    退夥會議存在云云，固無可採。惟本件被告及其女友陳雅舒
    就丹寧基調坊仍有出資存在，業經本院認定如前，而告訴人
    於96年6 月間確已宣佈被告不再於該店擔任工作，與該店無
    關，亦經為告訴人所不否認，且有證人劉秀慈證述如前，證
    人何亭儀亦證稱：老闆洪志福告訴伊被告要離職等語如上，
    則被告出於退夥取回其與女友陳雅舒先前之出資之意圖，而
    未將其向客戶所收之貨款交回該店，乃與常情無違，此再徵
    諸，被告於97年7 月21日尚傳簡訊告知該店會計何亭儀應收
    帳款明細及扣除其股份、薪資及其他費用，已將餘額99,235
    元匯入陽信銀行帳戶等情，益可見被告主觀上係認為系爭45
    萬元為其本人與女友之出資無訛。良以，被告如係意圖為自
    己不法之所有，有意將所收貨款侵吞入己，自無必要再傳該
    簡訊為說明，亦無須將該99,235元匯入上開帳戶。揆諸上開
    說明，被告既非出於為自己或第三人不法之意圖，自無由成
    立業務侵占罪。又無論本件係合夥或隱名合夥關係，被告與
    其女友既係合夥人，自得依民法第686 條或708 、709 條等
    規定，聲明退夥為相關之結算，取回其等之出資或應得之利
    益，至結算之結果，或所應返還之出資或應得之利益，是否
    確有45萬元，則屬單純民事糾葛，尚與被告是否成立業務侵
    占罪無涉，附此敘明。
六、綜前所述，公訴人所舉證據，尚未達使通常一般之人均不致
    有所懷疑，而得確信其為真實之程度者，而有合理之懷疑存
    在，而無從使本院得有罪之確信，自屬不能證明被告犯罪，
    而應為無罪之判決。原判決未予詳查而為被告有罪之判決，
    認事用法已有違誤；又證人梁文斌、陳雅舒、何亭儀、陳憲
    章等人偵查中之證述，均未具結，不得作為被告有罪判決之
    證據，已如前述，原審徒以被告及檢察官同意作為證據，即
    逕以之為證據，亦非妥適；原判決於事實欄謂：「而陳南圻
    明知各合夥人之出資及其他合夥財產，為合夥人全體公同共
    有，非依合夥契約之約定，不得任意處分，且在合夥未經清
    算、解散或利益之分配未經於年度終結算前，自難逕認合夥
    財產之部分為合夥人中任1 人所獨有，…」（原判決書第1
    頁），顯係認定被告與洪志福之間係合夥關係，惟其於理由
    欄又認定：被告與洪志福係隱名合夥關係，關於該店營收帳
    款應由出名營業人洪志福取得所有權（原判決第5 頁），原
    判決事實與理由之論述亦顯有矛盾。被告上訴指摘原審有罪
    判決不當，為有理由，自應由本院撤銷改判被告無罪。
據上論斷，應依刑事訴訟法第369 條第1 項前段、第364 條、第
301 條第1 項前段，判決如主文。
本案經檢察官鍾忠孝到庭執行職務。
中    華    民    國  100    年    4    月    6     日
                刑事第十庭    審判長法  官  陳中和
                                    法  官  林水城
                                    法  官  蔡國
以上正本證明與原本無異。
不得上訴。
中    華    民    國  100    年    4    月    6     日
                                    書記官  周青玉
附表：
 ┌──┬────┬──────┬──────┬──────┐
 │編號│時    間│ 出貨單編號 │ 客戶姓名   │應收帳款金額│
 ├──┼────┼──────┼──────┼──────┤
 │ 1  │97年5月 │0000000000  │Tina        │247元       │
 ├──┼────┼──────┼──────┼──────┤
 │ 2  │97年5月 │0000000000  │不詳        │7,800元     │
 ├──┼────┼──────┼──────┼──────┤
 │ 3  │97年5月 │0000000000  │陳耀松      │3,000元     │
 ├──┼────┼──────┼──────┼──────┤
 │ 4  │97年5月 │0000000000  │不詳        │1,395       │
 ├──┼────┼──────┼──────┼──────┤
 │ 5  │97年5月 │0000000000  │劉進華      │24,000元    │
 ├──┼────┼──────┼──────┼──────┤
 │ 6  │97年5月 │0000000000  │陳南圻      │1,620元     │
 ├──┼────┼──────┼──────┼──────┤
 │ 7  │97年5月 │0000000000  │林慶恩      │93,600元    │
 ├──┼────┼──────┼──────┼──────┤
 │ 8  │97年5月 │0000000000  │陳南圻      │348元       │
 ├──┼────┼──────┼──────┼──────┤
 │ 9  │97年5月 │0000000000  │林彙堅      │7,200元     │
 ├──┼────┼──────┼──────┼──────┤
 │ 10 │97年5月 │0000000000  │不詳        │5,600元     │
 ├──┼────┼──────┼──────┼──────┤
 │ 11 │97年5月 │0000000000  │劉進華      │129,000元   │
 ├──┼────┼──────┼──────┼──────┤
 │ 12 │97年5月 │0000000000  │陳南圻      │320元       │
 ├──┼────┼──────┼──────┼──────┤
 │ 13 │97年5月 │0000000000  │陳耀松      │750元       │
 ├──┼────┼──────┼──────┼──────┤
 │ 14 │97年5月 │0000000000  │不詳        │21,000元    │
 ├──┼────┼──────┼──────┼──────┤
 │ 15 │97年5月 │0000000000  │陳耀松      │3,000元     │
 ├──┼────┼──────┼──────┼──────┤
 │ 16 │97年5月 │0000000000  │林彙堅      │3,045元     │
 ├──┴────┴──────┴──────┼──────┤
 │97年5 月小計                              │301,925元   │
 ├──┬────┬──────┬──────┼──────┤
 │ 17 │97年6月 │0000000000  │不詳        │3,600元     │
 ├──┼────┼──────┼──────┼──────┤
 │ 18 │97年6月 │0000000000  │不詳        │3,120元     │
 ├──┼────┼──────┼──────┼──────┤
 │ 19 │97年6月 │0000000000  │蔡欣霖      │200,000元   │
 ├──┼────┼──────┼──────┼──────┤
 │ 20 │97年6月 │0000000000  │王傳銘      │3,680元     │
 ├──┼────┼──────┼──────┼──────┤
 │ 21 │97年6月 │0000000000  │李成方      │18,000元    │
 ├──┼────┼──────┼──────┼──────┤
 │ 22 │97年6月 │0000000000  │劉進華      │23,400元    │
 ├──┼────┼──────┼──────┼──────┤
 │ 23 │97年6月 │0000000000  │不詳        │20,160元    │
 ├──┼────┼──────┼──────┼──────┤
 │ 24 │97年6月 │0000000000  │陳南圻      │2,910元     │
 ├──┼────┼──────┼──────┼──────┤
 │ 25 │97年6月 │0000000000  │郭國聖      │1,300元     │
 ├──┼────┼──────┼──────┼──────┤
 │ 26 │97年6月 │0000000000  │陳昭廷      │10,080元    │
 ├──┼────┼──────┼──────┼──────┤
 │ 27 │97年6月 │0000000000  │陳南圻      │2,300元     │
 ├──┼────┼──────┼──────┼──────┤
 │ 28 │97年6月 │0000000000  │陳俊村      │1,300元     │
 ├──┼────┼──────┼──────┼──────┤
 │ 29 │97年6月 │0000000000  │李成方      │420元       │
 ├──┼────┼──────┼──────┼──────┤
 │ 30 │97年6月 │0000000000  │不詳        │7,000元     │
 ├──┼────┼──────┼──────┼──────┤
 │ 31 │97年6月 │0000000000  │Betty       │1,000元     │
 ├──┼────┼──────┼──────┼──────┤
 │ 32 │97年6月 │0000000000  │不詳        │2,640元     │
 ├──┼────┼──────┼──────┼──────┤
 │ 33 │97年6月 │0000000000  │不詳        │2,400元     │
 ├──┴────┴──────┴──────┼──────┤
 │97年6 月小計                              │303,310元   │
 ├─────────────────────┼──────┤
 │97年5 、6 月合計                          │605,235元   │
 ├─────────────────────┴──────┤
 │被告侵占業務上持有應收帳款：450,000元                   │
 │【計算式：97年5 、6 月應收帳款605,235 元＋丹寧基調坊出售│
 │沙發椅8,000 元－被告97年6 月薪資52,000元－被告出售單寧基│
 │調坊洋酒貨款12,000元－被告已匯款項99,235元＝450,000元】 │
 └────────────────────────────┘